【裁判字號】    97,消債更,1930
【裁判日期】    980330
【裁判案由】    更生事件
【裁判全文】
臺灣板橋地方法院民事裁定          97年度消債更字第1930號
聲  請  人  甲○○原名「劉朝.
代  理  人  廖于清律師
    主  文
債務人甲○○自中華民國九十八年三月三十日下午四時起開始更
生程序。
本件由司法事務官進行更生程序。
    理  由
一、按法院開始更生程式之裁定，應載明其年、月、日、時，並
    即時發生效力。次按法院裁定開始更生或清算程式後，得命
    司法事務官進行更生或清算程式，必要時得選任律師、會計
    師或其他適當之自然人或法人為監督人或管理人，消費者債
    務清理條例第45條第1 項、第16條第1 項定有明文。
二、本件聲請人主張：聲請人因有不能清償債務情事，於民國95
    年間依「中華民國銀行公會會員辦理消費金融案件無擔保債
    務協商機制」，與最大債權銀行國泰世華商業銀行（下稱世
    華銀行）達成分期還款協議，同意自 95年6月起，分80期，
    利率0.00％，每月償還新台幣（下同）41,568元。惟因聲請
    人平均月薪約 41,946元，每月還款後僅餘378元，根本不足
    以生活。又以開計程車為生之配偶，因景氣不佳，收入減少
    ，長時間開車，反致身體不堪負荷，更無法分擔家計，聲請
    人依協商還款能力相形降低。又97年4月接獲國稅局補稅通
    知，經協商每2個繳5,000元，還款能力大不如前，係有不可
    歸責於己之事由，致履行顯有重大困難，爰請求裁定准予更
    生等語。
三、經查：聲請人主張之上開事實，業據其提出債權人清冊、財
    團法人金融聯合徵信中心綜合信用報告、協議書、無擔保債
    務還款計畫表、戶籍謄本、財政部臺北市國稅局財產歸屬資
    料清單、95暨96年度綜合所得稅各類所得資料清、財政部國
    稅局納稅義務人違章欠稅復查表為證。雖聲請人於消費者債
    務清理條例施行前，曾與各債權人就無擔保債權成立協商，
    約定自95年6月起，分80期，按月償還 41,568元，依各債權
    銀行債權金額比例清償各項債務，至全部清償為止，聲請人
    於 97年5月即毀諾未繳等情，業據世華銀行陳報狀在卷可稽
    。惟本件聲請人96年度之收入總額為 503,352元，此亦有該
    年度綜合所得稅各類所得資料清單存卷足據，依協商結果每
    月應繳41,946元，1年應繳納之金額即高達503,352元。而聲
    請人居住於臺北縣，依行政院主計處公佈之97年度臺灣省每
    人每月最低生活費用為9,829元，其 96年度之收入於依協商
    履行後，所餘顯不足以維持生活必要支出及扶養費用，則聲
    請人主張因有不可歸責於己之事由，致履行原協商條件有重
    大困難，應堪採信。此外，又查無聲請人有消費者債務清理
    條例第 6條第3項、第8條或第46條各款所定駁回更生聲請之
    事由存在，則聲請人聲請更生，應屬有據，並命司法事務官
    進行本件更生程式，爰裁定如主文。
四、又本件聲請人雖亦為保全處分之聲請，惟本院既已准許更生
    ，有如前述，即無另再准予保全財產之處分之必要。至於聲
    請人於更生程序開始後，應另提出足以為債權人會議可決或
    經法院認為公允之更生方案以供採擇，俾免更生程序進行至
    依消費者債務清理條例第61條規定應行清算之程度，附此敘
    明。
中    華    民    國    98    年    3    月     30    日
                  民事第三庭    法      官  劉以全
上為正本係照原本作成
本件不得抗告
本裁定已於98年3月30日下午4時公告。
中    華    民    國    98    年    3    月     30    日
                                書  記  官  劉昌明


司法院資訊處製作；財團法人民間司法改革基金會備份。
